

\vspace{3.5em}
\noindent \begin{minipage}{\textwidth}
\stepcounter{mallinumber}
\noindent \textbf{Tüüpsõnamall \arabic{mallinumber}\,\vadja{raskõz}}\\

\begin{sideways}
\begin{tabular}{l l}
muutvormimall & tunnused \\
\hline
\underline{rask}\,$\oplus$\,õz & \textsc{ sg nom } \\
\underline{rask}\,$\oplus$\,a & \textsc{ sg gen } \\
\underline{rask}\,$\oplus$\,assõ & \textsc{ sg par } \\
\underline{rask}\,$\oplus$\,asõ & \textsc{ sg ill } \\
\underline{rask}\,$\oplus$\,az & \textsc{ sg ine } \\
\underline{rask}\,$\oplus$\,ass & \textsc{ sg ela } \\
\underline{rask}\,$\oplus$\,allõ & \textsc{ sg all } \\
\underline{rask}\,$\oplus$\,all & \textsc{ sg ade } \\
\underline{rask}\,$\oplus$\,alt & \textsc{ sg abl } \\
\underline{rask}\,$\oplus$\,assi & \textsc{ sg tra } \\
\underline{rask}\,$\oplus$\,assaa & \textsc{ sg ter } \\
\underline{rask}\,$\oplus$\,aka & \textsc{ sg com } \\
\underline{rask}\,$\oplus$\,ad & \textsc{ pl nom } \\
\underline{rask}\,$\oplus$\,ojõ & \textsc{ pl gen } \\
\underline{rask}\,$\oplus$\,ait & \textsc{ pl par } \\
\underline{rask}\,$\oplus$\,aisõ & \textsc{ pl ill } \\
\underline{rask}\,$\oplus$\,aiz & \textsc{ pl ine } \\
\underline{rask}\,$\oplus$\,aiss & \textsc{ pl ela } \\
\underline{rask}\,$\oplus$\,aillõ & \textsc{ pl all } \\
\underline{rask}\,$\oplus$\,aill & \textsc{ pl ade } \\
\underline{rask}\,$\oplus$\,ailt & \textsc{ pl abl } \\
\underline{rask}\,$\oplus$\,aissi & \textsc{ pl tra } \\
\underline{rask}\,$\oplus$\,aissaa & \textsc{ pl ter } \\
\underline{rask}\,$\oplus$\,aika & \textsc{ pl com } \\
\end{tabular}
\end{sideways}
\captionof{table}{Tüüpsõna \arabic{mallinumber}\,\textit{raskõz} ekstraheeritud muutvormimallid.}
\label{tab:tüüpsõnamall-raskõz}

\end{minipage}

 
\vspace{1em}
\noindent See tüüpsõna ei hõlma teisi lekseeme vormi\-sõnastikus.
